【裁判字號】    99,易,1112
【裁判日期】    990526
【裁判案由】    毒品危害防制條例
【裁判全文】
臺灣板橋地方法院刑事判決              99年度易字第1112號
公  訴  人  臺灣板橋地方法院檢察署檢察官
被      告  甲○○
上列被告因違反毒品危害防制條例案件，經檢察官提起公訴（99
年度毒偵字第1365號），本院判決如下：
    主  文
甲○○施用第二級毒品，累犯，處有期徒刑柒月。扣案之甲基安
非他命伍包（合計驗餘淨重貳點零零壹陸公克）均沒收銷燬；吸
食器壹組、玻璃球貳個及分裝勺肆支均沒收。
    事  實
一、甲○○前於民國九十三年間施用毒品案件，經本院以九十三
    年度毒聲字第一四七號裁定令入勒戒處所觀察、勒戒，經觀
    察、勒戒後，因認無繼續施用毒品之傾向，於九十三年三月
    二日執行完畢，並由臺灣板橋地方法院檢察署檢察官以九十
    三年度毒偵字第四一三號為不起訴處分確定。又於九十四年
    間因恐嚇等案件，經本院以九十四年度少連易字第四號判處
    有期徒刑一年八月確定，並以九十四年度少連訴字第三０號
    判處有期徒刑一年二月確定，且因搶奪案件，經本院以九十
    四年度訴字第一一六二號判處有期徒刑八月確定；復於九十
    五年間因偽造文書案件，經本院以九十五年度簡字第四七三
    八號判處有期徒刑四月確定；另於上開觀察、勒戒執行完畢
    釋放後五年內之九十三、九十四年間犯施用第一級毒品、第
    二級毒品罪，經本院以九十四年度訴字第二七五三號判處有
    期徒刑六月、三月，應執行有期徒刑八月確定。上開各罪經
    本院以九十五年度聲字第三四五四號裁定應執行有期徒刑四
    年確定，於九十六年五月三十一日假釋出監，嗣經撤銷假釋
    ，且上開罪刑經本院裁定減刑並定應執行刑後，仍應執行殘
    刑有期徒刑五月二十八日。甲○○再於九十六年間犯施用第
    二級毒品罪，先後經本院以九十六年度簡字第六二八四號、
    九十六年度簡字第七八一一號分別判處有期徒刑五月、六月
    確定，嗣經本院以九十七年度聲字第一一八七號裁定應執行
    有期徒刑十月確定；又於九十七年間因偽證案件，經本院以
    九十七年度訴字第三五二二號判處有期徒刑三月確定，並與
    上開殘刑等案件接續執行，於九十八年七月二十七日縮刑期
    滿執行完畢（於本案構成累犯）。
二、詎甲○○不知悔改，明知甲基安非他命係毒品危害防制條例
    所規定之第二級毒品，不得非法持有、施用，竟於上開觀察
    、勒戒執行完畢釋放後五年內，犯施用第一級毒品、第二級
    毒品罪並經法院科刑處罰，復基於施用第二級毒品甲基安非
    他命之犯意，於九十九年二月四日下午五時許，在臺北縣板
    橋市○○○街九二巷一一之一號住處一樓之樓梯口處（起訴
    書就施用毒品之時間、地點，略載為同月五日為警採尿前回
    溯九十六小時內某時許、在不詳處所），以將毒品甲基安非
    他命置於玻璃球吸食器內，並點火加熱燒烤產生白煙吸聞之
    方式，施用第二級毒品甲基安非他命。嗣經警持本院核發之
    搜索票，於九十九年二月五日上午十二時五十五分許，在臺
    北縣板橋市○○○街九二巷一一之一號搜索查獲甲○○，並
    扣得其所有供施用之甲基安非他命五包（其中白色透明結晶
    體三包，毛重二點五八一零公克、淨重一點九五一零公克，
    驗餘淨重一點九五零八公克；另白色細結晶體二包，毛重零
    點七八一零公克、淨重零點零五一零公克，驗餘淨重零點零
    五零八公克；上開五包結晶體共計驗餘二點零零一六公克）
    、施用之工具吸食器一組、玻璃球二個及分裝勺四支。
三、案經臺北縣政府警察局土城分局移送臺灣板橋地方法院檢察
    署檢察官偵查起訴。
    理  由
一、訊據被告甲○○對於上揭時地，施用第二級毒品甲基安非他
    命之事實，於本院審理中坦承不諱，並有其所有並供施用之
    結晶體甲基安非他命五包及吸食器一組、玻璃球二個、分裝
    勺四支扣案可資佐證。又被告經警查獲所採集尿液經送鑑定
    ，亦呈甲基安非他命陽性反應，有臺灣檢驗科技股份有限公
    司九十九年三月三日（檢體編號Ｈ0000000號）濫用
    藥物檢驗報告、尿液編號及姓名對照表在卷可稽。而上述扣
    案之甲基安非他命五包，經送交通部民用航空局航空醫務中
    心鑑定，確檢出第二級毒品甲基安非他命成分（白色透明結
    晶體三包，毛重二點五八一零公克、淨重一點九五一零公克
    ，經取樣零點零零零二公克，驗餘淨重一點九五零八公克；
    白色細結晶體二包，毛重零點七八一零公克、淨重零點零五
    一零公克，經取樣零點零零零二公克，驗餘淨重零點零五零
    八公克），有上開航空醫務中心九十九年二月二十四日航藥
    鑑字第０九九一０三三號毒品鑑定書附卷可按。再被告前有
    事實欄所載之觀察、勒戒執行完畢，及其於觀察、勒戒執行
    完畢釋放後五年內，再犯施用第一級毒品、第二級毒品罪並
    經法院科刑處罰之犯罪紀錄等情，亦有臺灣高等法院被告前
    案紀錄表在卷可稽，足認被告係觀察、勒戒執行完畢釋放後
    五年內犯施用第一級毒品、第二級毒品罪，再犯本案施用第
    二級毒品罪，依毒品危害防制條例第二十三條第二項規定，
    應依法追訴處罰。本案事證明確，被告犯行洵堪認定，應依
    法論科。
二、按甲基安非他命係毒品危害防制條例第二條第二項第二款所
    明定之第二級毒品，不得非法持有、施用。核被告所為，係
    犯毒品危害防制條例第十條第二項之施用第二級毒品甲基安
    非他命罪。其施用第二級毒品甲基安非他命前後持有甲基安
    非他命之低度行為，應為施用甲基安非他命之高度行為所吸
    收，不另論罪。查被告前有事實欄所載之犯罪執行完畢紀錄
    ，有前開臺灣高等法院被告前案紀錄表可按，其於有期徒刑
    之執行完畢後五年內，故意再犯上開有期徒刑以上之罪，為
    累犯，應依刑法第四十七條第一項規定加重其刑。爰審酌被
    告前有多次施用毒品犯罪科刑紀錄，猶未戒除施用毒品之惡
    習，及其犯罪之動機、目的、手段，施用毒品戕害一己身心
    健康，所生之危害，暨被告犯後坦承犯行之態度等一切情狀
    ，量處如主文所示之刑，以資儆懲。
三、扣案甲基安非他命五包（合計驗餘淨重貳點零零壹陸公克）
    係本案查獲之第二級毒品，已如前述，故就上開甲基安非他
    命及難以析離之上開毒品包裝袋五只，應依毒品危害防制條
    例第十八條第一項前段之規定，宣告沒收銷燬之；至取樣之
    甲基安非他命部分，因檢驗用罄而滅失，爰不另為沒收銷燬
    之諭知。又扣案吸食器一組、玻璃球二個、分裝勺四支，均
    係被告所有並供其施用毒品甲基安非他命犯罪所用之物，業
    據被告供明在卷，爰依刑法第三十八條第一項第二款規定，
    宣告沒收之。
據上論斷，應依刑事訴訟法第二百九十九條第一項前段，毒品危
害防制條例第十條第二項、第十八條第一項前段，刑法第十一條
前段、第四十七條第一項、第三十八條第一項第二款，判決如主
文。
本案經檢察官李巧菱到庭執行職務。
中    華    民    國    99    年    5     月    26    日
                  刑事第九庭  法  官  楊 志 雄
以上正本證明與原本無異。
如不服本判決應於收受判決後10日內向本院提出上訴書狀，並
應敘述具體理由。其未敘述上訴理由者，應於上訴期間屆滿後
20日內向本院補提理由書（均須按他造當事人之人數附繕本）
「切勿逕送上級法院」。
                              書記官  陳 春 銘
中    華    民    國    99    年    5     月    26    日
附錄本案論罪科刑法條全文：
毒品危害防制條例第十條第二項
施用第二級毒品者，處三年以下有期徒刑。

司法院資訊處製作；財團法人民間司法改革基金會備份。
